Inventaris van het archief van de Nederlands-Indonesische Unie te ''s-Gravenhage, 1950-1954
Nationaal Archief, Den Haag
Nederlands-Indonesische Unie te 's-Gravenhage
Ned.-Indonesische Unie
1950-1954
Z21128
1.00 meter; 50 inventarisnummers.
Normale geschreven, getypte en gedrukte documenten, geen bijzondere handschriften.
Nationaal Archief, Den Haag
Nederlands-Indonesische Unie
De Nederlands-Indonesische Unie was een samenwerkingsverband waarin Nederland en de Republiek Indonesië deelnamen op cultureel en economisch gebied. In 1954 zegde Indonesië de Unie op. Het archief van de Unie bevat onder meer stukken van de twee Conferenties van Ministers van de Unie in 1950; de werkzaamheden van de Nieuw-Guinea Commissie 1950-1952; en personeelsaangelegenheden. Verder omvat het stukken betreffende de taakuitvoering van de Unie, waarbij o.a. het Rapport van de Commissie Schepers over de soevereiniteits-overdracht aan Indonesië; alsmede stukken betreffende culturele en handelsovereenkomsten tussen Nederland en Indonesië; en stukken betreffende de Nederlandse Militaire Missie in Indonesië.
Archiefvorming
Geschiedenis van de archiefvormer
De Nederlands-Indonesische Unie
In de aanloop naar de Linggadjati-besprekingen van 11/14 november 1946, opperde Van Mook het idee van een Nederlands-Indonesische Unie. De Commissie-Generaal ging hiermee akkoord. Maar de Republiek zag niets in een staatskundige relatie. Bij de soevereiniteitsoverdracht van 27-12-1949 werd de Unie tussen het Koninkrijk der Nederlanden en de Republiek der Verenigde Staten van Indonesië van kracht, maar ze droeg een volkenrechtelijke, en geen staatsrechtelijk karakter. De band tussen de beide staten zou bestaan uit culturele en economische samenwerking.
De verdragsverhouding kon niet eenzijdig worden beëindigd, maar op deze bepaling stond geen sanctie.
Toen in augustus 1950 de Republiek der Verenigde Staten van Indonesië werd omgezet in een eenheidsstaat, werd de nieuwe Republik Indonesia door Nederland beschouwd als rechtsopvolger in de Unie.
In 1954 werd de Unie door Indonesië opgezegd onder argument, dat de Unie de prijs was waardoor Indonesië in 1949 de onafhankelijkheid kreeg.
Sindsdien heeft de Unie geen betekenis meer gehad.
Formeel werd de Unie in februari 1956 ontbonden.
Bron: www.nedindie.nl
Geschiedenis van het archiefbeheer
De verwerving van het archief
Overbrenging van een overheidsarchief
2.05
Aanwijzingen voor de gebruiker
Openbaarheidsbeperkingen
Volledig openbaar.
Materiële beperkingen
Aanvraaginstructie
Openbare archiefstukken kunnen online worden aangevraagd en gereserveerd. U kunt dit ook via de terminals in de studiezaal van het Nationaal Archief doen. Om te kunnen reserveren dient u de volgende stappen te volgen:
U maakt een profiel aan op www.gahetna.nl, en logt vervolgens in
Via de archiefinventaris (alleen de beschrijvingen met rode nummers) selecteert u het gewenste archiefstuk door op de knop 'Reserveren' te klikken
In het volgende scherm geeft u aan op welke dag u het archiefstuk wilt inzien
Indien u zich bevindt in de studiezaal en een tafelnummer heeft ontvangen kunt u dit nummer vermelden. Als u geen tafelnummer heeft kunt u tafelnummer 777 laten staan
Vervolgens bevestigt u uw reservering door deze te versturen.
Verwant materiaal
Beschikbaarheid van kopieën
Beschrijving van de series en archiefbestanddelen
- ORGANISATIE, .07
  - Stukken betreffende de maatregelen ten aanzien van de beveiliging van geheimen en rubricering van ambtelijke bescheiden en gegevens, 1947-1953.; 1948; 1 omslag
  - Stukken betreffende de Eerste Conferentie van Ministers van de Nederlands- Indonesische Unie gehouden van 25 maart-1 april 1950 te Djakarta, 1949-1955; 5 omslagen, 1 stuk en 1 deel
    - Besluit van 1 april 1950 met een rangschikking in de pensioengroepen I en II van overheidspersoneel van Indonesië, 1949
    - Besluit van 1 april 1950 ter regeling van de samenwerking op het gebied van de buitenlandse betrekkingen, 1950; stuk
    - Correspondentie tussen de voorzitters van de Nederlandse en Indonesische delegaties over een leningsovereenkomst, 1951
    - Correspondentie tussen de voorzitters van de Nederlandse en Indonesische delegatie over de financiële garanties van Nederland ten behoeve van Indonesië, 1952
    - Resultaten, 1953
    - Vaststelling van de instructie voor het permanent secretariaat en voor de secretarissen-generaal, 1954
    - Verslagen van vergaderingen, 1955; deel
  - Stukken betreffende de totstandkoming van een nota over de procedure met betrekking tot het nemen van besluiten door de Conferentie der Ministers en de goedkeuring van gemeenschappelijke regelingen, 1950.; 1956; 1 omslag
  - Stukken betreffende het opstellen van een ontwerp-instructie voor de Nederlands-Indonesische Culturele Commissie, 1950.; 1957; 1 omslag
  - Verslagen van de openbare vergadering en van de vijf plenaire vergaderingen van de Nieuw-Guinea Conferentie gehouden in december 1950, 1958; 1 omslag
  - Stukken betreffende de door de heer Th.H. Bot gemaakte dienstreis naar het kantoor van het secretariaat van de Nederlands-Indonesische Unie te Djakarta van 16 november tot 17 december 1952 voor overleg inzake secretariaatskwesties, 1950-1952.; 1959; 1 omslag
  - Stukken betreffende de instelling, samenstelling en werkzaamheden van de Nieuw-Guinea Commissie, 1950-1952.; 1960; 1 omslag
  - Stukken omtrent de kwestie van de rechtskracht van besluiten van de Conferentie van Ministers van de Nederlands-Indonesische Unie, 1950-1952.; 1961; 1 omslag
  - Stukken betreffende de Tweede Conferentie van Ministers van de Nederlands-Indonesische Unie gehouden van 20-29 november 1950 te 's-Gravenhage, 1950-1953.; 1962-1969; 5 omslagen en 2 pakken
    - Algemeen, map I, 1950, 1962; pak
    - Idem, map II, 1950, 1963; pak
    - Besluiten en briefwisseling, 1950, 1964
    - Resultaten, 1950, 1965
    - Verslagen van vergaderingen, 1950, 1966
    - Instelling en samenstelling van een commissie voor het ontwerpen van regelingen voor de scheepvaart, 1950-1951, 1967
    - Voorbereidingen van de Tweede Conferentie en van de onderhandelingen van 4-27 december 1950 tussen Nederland en Indonesië over Nieuw-Guinea, 1950-1951, 1968
    - Totstandkoming van een regeling voor vergoeding van kosten verbonden aan het bijwonen van bijeenkomsten in het kader van de Nederlands-Indonesische Unie, 1950-1953, 1969
  - Stukken betreffende de totstandkoming van jaarverslagen over de werkzaamheden, 1950-1954.; 1970-1973; 4 omslagen
    - 1950, 1970
    - 1951, 1971
    - 1952, 1972
    - 1953, 1973
  - Stukken betreffende de toezending van een chronologisch overzicht van de vergaderverslagen van de Centrale Commissie en de vijf commissies van de Ronde Tafel Conferentie aan de minister voor Uniezaken en Overzeese gebiedsdelen, 1951.; 1974; 1 omslag
  - Stukken betreffende het besluit van de minister van Financiën van Indonesië over de instelling van een commissie van Advies inzake Pensioenfondsen als uitvloeisel van de Tweede Conferentie van Ministers van de Nederlands-Indonesische Unie, 1951.; 1975; 1 omslag
- PERSONEEL, .08
  - Stukken betreffende het doen van voorstellen aan het ministerie voor Uniezaken en Overzeese Rijksdelen voor de vaststelling van regelen met betrekking tot de rechtspositie van het personeel van het secretariaat van de Nederlands-Indonesische Unie, 1949-1952.; 1976; 1 pak
  - Stukken betreffende de toezending van besluiten van de Republiek van Indonesië aan de voorzitters van de R.A.V.I. en de C.A.V.I. over de instelling en samenstelling van een commissie tot onderzoek van de positie van de Nederlandse ambtenaren in dienst van de republiek Indonesië, 1950.; 1977; 1 omslag
  - Stukken betreffende het personeel van het secretariaat van de Nederlands-Indonesische Unie te 's-Gravenhage en te Djakarta, 1950.; 1978; 1 omslag
  - Stukken betreffende het rechtsgeschil tussen Indonesië en Nederland over de slotrehabilitatie-uitkering, 1950-1951.; 1979; 1 omslag
  - Stukken betreffende het verlenen van medewerking aan het secretariaat van de Nederlands-Indonesische Unie te Djakarta bij de toezending van een rapport aan het ministerie voor Uniezaken en Overzeese Rijksdelen over een regeling van de terugkeer van Indonesische landsdienaren naar Nieuw-Guinea, 1950-1951.; 1980; 1 omslag
  - Personele inrichting van het Unie-secretariaat te 's-Gravenhage en de relatie met het secretariaat in Indonesië, 1950-1954.; 1981; 1 omslag
  - Beschikkingen van de secretaris-generaal van de Nederlands- Indonesische Unie tot aanstelling van personeel voor het kantoor van het secretariaat te 's-Gravenhage, 1951-1954.; 1982; 1 omslag
- TAAKUITVOERING, -1
  - Rapport van de commissie Schepers over de soevereiniteits-overdracht aan Indonesië, 1949.; 1983; 1 stuk
  - Rapport van de commissie voor Staatkundige en Staatsrechtelijke Aangelegenheden met een overzicht van de werkzaamheden, 1949.; 1984; 1 stuk
  - Rapport over Nieuw-Guinea: Penjelesaian persengketaan Irian-Barat, 1950.; 1985; 1 deel
  - Rapport uitgebracht door de Gemengde Commissie Nieuw-Guinea voor het leveren van een bijdrage om de kwestie Nieuw-Guinea op te lossen, met bijlage, 1950.; 1986; 1 pak
  - Stukken betreffende de totstandkoming van handelsovereenkomsten tussen Nederland en Indonesië, 1950.; 1987; 1 omslag
  - Stukken betreffende de vaststelling van de agendapunten voor de eerste vergadering van de Gemengde Commissie voor Economische en Financiële Aangelegenheden, 1950.; 1988; 1 omslag
  - Verslagen van de Culturele Subcommissie van de Commissie Aangelegenheden van Indonesië, met agenda, 1950.; 1989; 1 omslag
  - Stukken van het ministerie voor Uniezaken en Overzeese Rijksdelen over de leden van het nieuwe Indonesische kabinet, 1950-1951.; 1990; 1 omslag
  - Stukken betreffende de Gemengde Commissie voor Economische en Financiële Aangelegenheden, bedoeld in artikel 3 der culturele overeenkomst, 1950-1951.; 1992; 1 omslag
  - Stukken betreffende de beantwoording van de brief van de Doctor Abraham Kuyperstichting te 's-Gravenhage van 16 februari 1951 over de Nederlandse Militaire Missie bij de Geallieerde Bestuursraad in Duitsland in Indonesië, 1950-1951.; 1993; 1 omslag
  - Stukken betreffende de organisatie, samenstelling en werkzaamheden van het Uniehof van Arbitrage, 1950-1951.; 1994; 1 omslag
  - Stukken betreffende de deelname aan en de verslaggeving van de 'Azië-Europa' conferentie, gehouden op 18 en 19 oktober 1952 in Hochschuldorf in Duitsland, 1995; 1 omslag
  - Stukken betreffende de Nederlandse Militaire Missie in Indonesië, 1952.; 1996-1997; 2 omslagen
    - Overeenkomst ter uitvoering van de artikelen 2 en 21 van het Uniestatuut, 1996
    - Rechtspositie van het militair personeel, 1997
  - Verslag over de samenwerking tussen het Unie-secretariaat en de uniegenoten op defensiegebied, met bijlagen, z.d..; 1998; 1 omslag